臺灣臺北地方法院刑事裁定　　　　　　　　　　　九十一年度交聲字第一八三號
　　異 議人 即
　　受 處分 人　乙○○○○業服務中心台北市分中心
　　　　　　　　設台北縣汐止市○○路一五八號六樓
　　代　表　人　于同垚
右列受處分人因違反道路交通管理處罰條例案件，對於臺北市交通事件裁決所於中華
民國九十一年六月十八日所為之北市裁三字第車裁二二－Ａ00000000號裁決
，聲明異議，本院裁定如左：
    主  文
原處分撤銷。
乙○○○○業服務中心台北市分中心不罰。
    理  由
一、按法院受理交通事件，準用刑事訴訟法之規定，道路交通管理處罰條例第八十九
    條前段定有明文，是最高法院七十六年台上字第四九八六號判例「認定犯罪事實
    所憑之證據，雖不以直接證據為限，間接證據亦包括在內，然而無論直接證據或
    間接證據，其為訴訟上之證明，須於通常一般之人均不致有所懷疑，而得確信其
    為真實之程度者，始得據為有罪之認定，倘其證明尚未達到此一程度，而有合理
    之懷疑存在而無從使事實審法院得有罪之確信時，即應由法院為諭知被告無罪之
    判決。」所揭示刑事訴訟法上法院認定事實之最重要原則之一即認定被告有罪，
    就該有罪事實不能有任何之合理懷疑存在之原則於法院審理行為人違反道路交通
    管理處罰條例案件時，當有其適用，易言之，法院於審理行為人違反道路交通管
    理處罰條例案件，當踐行完畢調查證據之程序後，為事實之認定時，如就原處分
    機關所認定之行為人違規之事實仍有合理之訴訟上懷疑，而無法百分之百確信行
    為人確有該當於道路交通管理處罰條例各該處罰條文之構成要件事實時，此際即
    應依訴訟上之待證事實「倘有懷疑，則從被告之利益作解釋」之證據法則，作對
    受處分人有利之認定。
二、本件原處分機關認受處分人即異議人乙○○○○業服務中心臺北市分中心所有之
    車輛車號八Ａ－六五一號營業小客車（駕駛人為張志國）於九十一年四月二十九
    號十時五十八分許，行經臺北市○○○路三六三號前時，而有在消防栓五公尺內
    違規停車之行為，經臺北市政府警察局松山分局民有派出所員警甲○○以拍照之
    方式採證，並以受處分人有違反道路交通管理處罰條例第五十六第一項三款在消
    防栓前停車之行為掣單舉發，嗣受處分人於應到案日期前提出申訴，經原處分機
    關請舉發單位調查結果，仍認定受處分人有前開違規行為，原處分機關乃於九十
    一年六月十八日以受處分人有違反前揭道路交通管理處罰條例第五十六條第一項
    第三款之規定行為，裁處受處分人新台幣九百元元罰鍰。
三、訊之受處分人乙○○○○業服務中心台北市分中心代理人張志國（即駕駛人）固
    不否認於九十一年四月二十九號十時五十八分許，駕駛乙○○○○業服務中心臺
    北市分中心所有之車輛，車號八Ａ－六五一號營業小客車行經臺北市○○○路三
    六三號前之事實，但堅詞否認有在消防栓前停車之行為，辯稱：其車旁有公車停
    車，車前有公車之乘客下車，及行人通行於車前，其係因遇塞車所以才停車，並
    非係在消防栓前無故停車等語，經查：訊之臺北市政府警察局松山分局民有派出
    所員警甲○○駕駛人張志國所辯各詞有無可能時其結證稱：「我不大清楚，我無
    法確切說明，或許有可能」等語，本院經審視舉發單位所照之違規照片，照片中
    確有公車停於車號八Ａ－六五一號營業小客車左邊，且該部公車正在上下乘客，
    因而阻擋駕駛人張志國所駕駛之車輛前進，照片中之車號八Ａ－六五一號營業小
    客車車尾煞車燈亮者，其左前方之自用小客車亦係亮者煞車燈，足見張志國所辯
    其當時係因交通阻塞所以停車等語應非虛偽，按臨時停車指車輛因上、下人、客
    ，裝卸物品，其引擎未熄火，停止時間未滿三分鐘，保持立即行駛之狀態；停車
    指車輛停放於道路兩側或停車場所，而不立即行駛者，道路交通管理處罰條例第
    三條第九款、第十款規定甚明，故本件駕駛人於舉發單位舉發時，人在駕駛座上
    ，且車輛係因交通阻塞而停止，顯與前開道路交通管理處罰條例所謂之「停車」
    定義不符合，原處分機關以受處分人之車輛由駕駛人張志國駕駛在消防栓前停車
    之事實即無法證明，復查無其他積極證據足以證明受處分人有原處分機關所認定
    之前開違規行為，自應作對受處分人有利之認定，原處分機關遽對受處分人為前
    開裁決，即難認為允當，應認受處分人之異議為有理由，自應由本院將原處分撤
    銷，改諭知受處分人不罰。
據上論斷，應依道路交通案件處理辦法第二十條前段，裁定如主文。
中    華    民    國      九十一     年      十一      月    二十五     日
                                      臺灣臺北地方法院交通法庭
                                          法  官  王  綽  光
右正本證明與原本無異。
如不服本裁定，應於送達後五日內，向本院提出抗告狀。
                                          書記官  潘  惠  梅
中    華    民    國      九十一     年      十一      月    二十六     日
